Images des répertoires du notaire Alfred Chatelain pour l'étude IV
Archives nationales de France
Images des répertoires du notaire Alfred Chatelain pour l'étude IV
23 octobre 1874 - 4 mai 1898
MC/RE/IV/21 - MC/RE/IV/34
Etude IV; Chatelain, Alfred
14 registres
Archives nationales de France
Minutes et répertoires: la loi 2008-696 du 15 juillet 2008 relative aux archives a fixé à 75 ans à compter de la date de l'acte, ou à 25 ans à compter de la date du décès de l'intéressé si ce délai est plus bref, le délai de communication des minutes et répertoires des notaires; ce délai est porté à 100 ans à compter de la date de l'acte si le document se rapporte à un mineur (code du Patrimoine, articles L213-2, 4e d et 5e).
Autres documents de l'étude (dossiers de clients, comptabilité...): s'agissant d'archives privées, ces documents sont communicables selon les modalités fixées par le déposant ou le donateur.
Certains documents ne sont pas accessibles sous leur forme originale en raison de leur mauvais état de conservation.
Registres entrés aux Archives nationales en 1974.
Images des répertoires de l’étude IV
Archives de l'étude IV
répertoire d'officier public ministériel
- Répertoire chronologique pour la période du 23 octobre 1874 au 27 mars 1876, 23 octobre 1874 - 27 mars 1876; MC/RE/IV/21; Ce répertoire contient 49 feuillets et fait partie d' un registre de 98 feuillets de papier manuscrits, hauteur 35,5 x largeur 24,5 cm, folioté par le notaire. Le registre est en bon état.
  Le registre contient aussi le répertoire du notaire Auguste Lefèbvre de Saint-Maur pour la période du 27 février 1862 au 23 octobre 1874.
  Le répertoire contient les informations suivantes: 1. le n° de l'acte dans l'année; 2. date du jour; 3. nature de l'acte passé en brevet; 4. nature de l'acte passé en minute; 5. nom, prénom, domicile des parties, indication sur la situation et les prix des biens; 6. date d'enregistrement de l'acte; 7. droits d'enregistrement.
  Attention: seuls les actes passés en minute sont conservés; les actes mentionnés dans le répertoire comme passés en simple brevet (colonne 3) ne sont pas conservés par les notaires et ne sont donc pas versés au Minutier (ils sont remis aux clients).
  répertoire
  - Liste chronologique des actes pour la période du 23 octobre au 31 décembre 1874, 23 octobre - 31 décembre 1874; 50 v°-56 r°
  - Liste chronologique des actes pour la période du 2 janvier au 31 décembre 1875, 2 janvier - 31 décembre 1875; 56 r°-89 v°
  - Liste chronologique des actes pour la période du 3 janvier au 27 mars 1876, 3 janvier - 27 mars 1876; 89 v°-98 v°
- Répertoire chronologique pour la période du 28 mars 1876 au 17 juin 1878, 28 mars 1876 - 17 juin 1878; MC/RE/IV/22; Un registre de 100 feuillets de papier manuscrits, hauteur 35 x largeur 25 cm, folioté par le notaire. Le registre est en bon état.
  - Liste chronologique des actes pour la période du 28 mars au 30 décembre 1876, 28 mars - 30 décembre 1876; 1 r°-34 r°
  - Liste chronologique des actes pour la période du 2 janvier au 31 décembre 1877, 2 janvier - 31 décembre 1877; 34 r°-78 v°
  - Liste chronologique des actes pour la période du 2 janvier au 17 juin 1878, 2 janvier - 17 juin 1878; 78 v°-100 v°
- Répertoire chronologique pour la période du 17 juin 1878 au 3 juin 1880, 17 juin 1878 - 3 juin 1880; MC/RE/IV/23; Un registre de 101 feuillets de papier manuscrits, hauteur 35,5 x largeur 25,5 cm, folioté par le notaire. Le registre est en bon état.
  - Liste chronologique des actes pour la période du 17 juin au 31 décembre 1878, 17 juin - 31 décembre 1878; 1 r°-25 v°
  - Liste chronologique des actes pour la période du 2 janvier au 31 décembre 1879, 2 janvier - 31 décembre 1879; 25 v°-78 v°
  - Liste chronologique des actes pour la période du 2 janvier au 3 juin 1880, 2 janvier - 3 juin 1880; 78 v°-100 v°
- Répertoire chronologique pour la période du 3 juin 1880 au 28 mars 1882, 3 juin 1880 - 28 mars 1882; MC/RE/IV/24; Un registre de 101 feuillets de papier manuscrits, hauteur 35,5 x largeur 25,5 cm, folioté par le notaire. Le registre est en bon état.
  - Liste chronologique des actes pour la période du 3 juin au 31 décembre 1880, 3 juin - 31 décembre 1880; 1 r°-34 r°
  - Liste chronologique des actes pour la période du 4 janvier au 31 décembre 1881, 4 janvier - 31 décembre 1881; 34 r°-87 v°
  - Liste chronologique des actes pour la période du 2 janvier au 28 mars 1882, 2 janvier - 28 mars 1882; 87 v°-100 v°
- Répertoire chronologique pour la période du 28 mars 1882 au 11 octobre 1883, 28 mars 1882 - 11 octobre 1883; MC/RE/IV/25; Un registre de 101 feuillets de papier manuscrits, hauteur 35,2 x largeur 25 cm, folioté par le notaire. Le registre est en bon état.
  - Liste chronologique des actes pour la période du 28 mars 1882 au 30 décembre 1882, 28 mars 1882 - 30 décembre 1882; 1 r°-45 v°
  - Liste chronologique des actes pour la période du 2 janvier au 11 octobre 1883, 2 janvier - 11 octobre 1883; 45 v°-100 v°
- Répertoire chronologique pour la période du 11 octobre 1883 au 30 décembre 1884, 11 octobre 1883 - 30 décembre 1884; MC/RE/IV/26; Un registre de 101 feuillets de papier manuscrits, hauteur 35,2 x largeur 25 cm, folioté par le notaire. Le registre est en bon état.
  - Liste chronologique des actes pour la période du 11 octobre au 31 décembre 1883, 11 octobre - 31 décembre 1883; 1 r°-21 v°
  - Liste chronologique des actes pour la période du 2 janvier au 31 décembre 1884, 2 janvier - 31 décembre 1884; 21 v°-100 v°
- Répertoire chronologique pour la période du 30 décembre 1884 au 30 juin 1886, 30 décembre 1884 - 30 juin 1886; MC/RE/IV/27; Un registre de 101 feuillets de papier manuscrits, hauteur 35,2 x largeur 25 cm, folioté par le notaire. Le registre est en bon état.
  - Liste chronologique des actes pour la période du 30 au 31 décembre 1884, 30 décembre - 31 décembre 1884; 1 r°
  - Liste chronologique des actes pour la période du 2 janvier au 31 décembre 1885, 2 janvier - 31 décembre 1885; 1 r°-72 r°
  - Liste chronologique des actes pour la période du 4 janvier au 30 juin 1886, 4 janvier - 30 juin 1886; 72 r°-100 v°
- Répertoire chronologique pour la période du 30 juin 1886 au 23 mai 1888, 30 juin 1886 - 23 mai 1888; MC/RE/IV/28; Un registre de 101 feuillets de papier manuscrits, hauteur 30,2 x largeur 24,7 cm, folioté par le notaire. Le registre est en bon état.
  - Liste chronologique des actes pour la période du 30 juin au 31 décembre 1886, 30 juin - 31 décembre 1886; 1 r°-29 r°
  - Liste chronologique des actes pour la période du 3 janvier au 31 décembre 1887, 3 janvier - 31 décembre 1887; 29 r°-81 r°
  - Liste chronologique des actes pour la période du 2 janvier au 23 mai 1888, 2 janvier - 23 mai 1888; 81 r°-100 v°
- Répertoire chronologique pour la période du 23 mai 1888 au 30 avril 1890, 23 mai 1888 - 30 avril 1890; MC/RE/IV/29; Un registre de 101 feuillets de papier manuscrits, hauteur 35,8 x largeur 24,5 cm, folioté par le notaire. Le registre est en bon état.
  - Liste chronologique des actes pour la période du 23 mai au 31 décembre 1888, 23 mai - 31 décembre 1888; 1 r°-29 v°
  - Liste chronologique des actes pour la période du 2 janvier au 31 décembre 1889, 2 janvier - 31 décembre 1889; 29 v°-81 r°
  - Liste chronologique des actes pour la période du 2 janvier au 30 avril 1890, 2 janvier - 30 avril 1890; 81 r°-100 v°
- Répertoire chronologique pour la période du 30 avril 1890 au 30 mars 1892, 30 avril 1890 - 30 mars 1892; MC/RE/IV/30; Un registre de 101 feuillets de papier manuscrits, hauteur 35,7 x largeur 24 cm, folioté par le notaire. Le registre est en bon état.
  - Liste chronologique des actes pour la période du 30 avril au 31 décembre 1890, 30 avril - 31 décembre 1890; 1 r°-36 r°
  - Liste chronologique des actes pour la période du 2 janvier au 31 décembre 1891, 2 janvier - 31 décembre 1891; 36 r°-91 r°
  - Liste chronologique des actes pour la période du 2 janvier au 30 mars 1892, 2 janvier - 30 mars 1892; 91 r°-100 v°
- Répertoire chronologique pour la période du 31 mars 1892 au 26 décembre 1893, 31 mars 1892 - 26 décembre 1893; MC/RE/IV/31; Un registre de 101 feuillets de papier manuscrits, hauteur 35,2 x largeur 25 cm, folioté par le notaire. Le registre est en bon état.
  - Liste chronologique des actes pour la période du 31 mars au 31 décembre 1892, 31 mars - 31 décembre 1892; 1 r°-43 r°
  - Liste chronologique des actes pour la période du 2 janvier au 26 décembre 1893, 2 janvier - 26 décembre 1893; 43 r°-100 v°
- Répertoire chronologique pour la période du 26 décembre 1893 au 17 septembre 1895, 26 décembre 1893 - 17 septembre 1895; MC/RE/IV/32; Un registre de 101 feuillets de papier manuscrits, hauteur 35,2 x largeur 25 cm, folioté par le notaire. Le registre est en bon état.
  - Liste chronologique des actes pour la période du 26 décembre au 30 décembre 1893, 26 décembre - 30 décembre 1893; 1 r°-1 v°
  - Liste chronologique des actes pour la période du 2 janvier au 31 décembre 1894, 2 janvier - 31 décembre 1894; 1 v°-57 v°
  - Liste chronologique des actes pour la période du 2 janvier au 17 septembre 1895, 2 janvier - 17 septembre 1895; 57 v°-100 v°
- Répertoire chronologique pour la période du 18 septembre 1895 au 28 décembre 1897, 18 septembre 1895 - 28 décembre 1897; MC/RE/IV/33; Un registre de 101 feuillets de papier manuscrits, hauteur 35,2 x largeur 24,8 cm, folioté par le notaire. Le registre est en bon état.
  - Liste chronologique des actes pour la période du 18 septembre au 31 décembre 1895, 18 septembre - 31 décembre 1895; 1 r°-12 v°
  - Liste chronologique des actes pour la période du 2 janvier au 31 décembre 1896, 2 janvier - 31 décembre 1896; 13 r°-58 v°
  - Liste chronologique des actes pour la période du 2 janvier au 28 décembre 1897, 2 janvier - 28 décembre 1897; 58 v°-100 v°
- Répertoire chronologique pour la période du 28 décembre 1897 au 4 mai 1898, 28 décembre 1897 - 4 mai 1898; MC/RE/IV/34; Un registre de 101 feuillets de papier manuscrits, hauteur 35 x largeur 25 cm, folioté par le notaire. Le registre est en bon état.
  Le registre contient aussi le répertoire du notaire Albert Meunié pour la période du 5 mai 1898 au 7 juillet 1900.
  - Liste chronologique des actes pour la période du 28 décembre au 31 décembre 1897, 28 décembre - 31 décembre 1897; 1 r°
  - Liste chronologique des actes pour la période du 3 janvier au 4 mai 1898, 3 janvier - 4 mai 1898; 1 v°-14 r°